# 请教陈版，诉讼导致应收款项的坏账准备的判断

提问人：Manson_Luci 时间：2017-11-24 22:47:01
A公司是甲公司的客户，欠款金额较多，A公司为大额赊销已将公司部分房产土地抵押给甲公司，甲公司抵押权顺位为第一。现A公司欠款已过信用期，甲公司将A公司诉至法院要求偿还借款，法院尚在审理中，预计甲公司胜诉。甲公司以前年度对A公司的欠款按账龄分析法计提减值准备。由于A公司抵押的房地产土地变现价值足以偿还甲公司借款，甲公司本期能否按个别认定停止继续按账龄分析法对A公司欠款计提？

回答人：chenyiwei
首先建议就抵押权的预计可实现金额咨询律师的法律专业意见。其次，因为该债权有担保，在担保有效的情况下，其信用风险特征将显著不同于账龄相同的无担保应收账款，因此可以采用个别认定法计提坏账准备。